臺灣臺北地方法院刑事判決　　　　　　 99年度簡上字第373號
上　訴　人　臺灣臺北地方法院檢察署檢察官
被　　　告　沈巧雯冒名沈欣容.
上列上訴人因被告竊盜案件，不服本院中華民國97年12月5日97
年度簡字第4712號第一審簡易判決（聲請簡易判決處刑書案號：
97年度速偵字第289號）提起上訴，並移送併辦（99年度偵字第
6296號），本院管轄之第二審合議庭判決如下：
    主  文
原判決撤銷。
沈巧雯竊盜，共貳罪，均累犯，各處拘役肆拾日，如易科罰金，
均以新臺幣壹仟元折算壹日。應執行拘役陸拾日，如易科罰金，
以新臺幣壹仟元折算壹日。
    事  實
一、(一)沈巧雯前因：1.麻醉藥品案件，經臺灣高等法院（下稱高
      等法院）於民國87年9月21日以87年度上易字第2945號判
      處有期徒刑8月確定；2.偽造印文及麻醉藥品案件，經臺
      灣板橋地方法院（下稱板橋地院）於86年10月27日以86年
      度易字第1326號判處有期徒刑3月、2月確定；3.藥事法案
      件，經板橋地院於87年5月1日以86年度訴緝字第244號判
      處有期徒刑4月確定；4.麻醉藥品案件，經高等法院於90
      年8月16日以89年度上訴字第4002號判處有期徒刑1年6月
      （嗣經減刑為有期徒刑9月）確定；5.偽造文書案件，經
      臺灣桃園地方法院（下稱桃園地院）於90年3月9日以88年
      度易字第353號判處有期徒刑3月（嗣經減刑為有期徒刑1
      月又15日）確定；6.偽造文書案件，經板橋地院於91年1
      月21日以90年度簡字第455號判處有期徒刑4月（嗣經減刑
      為有期徒刑2月）確定；7.偽造文書案件，經高等法院於
      90 年7月6日以90年度上訴字第833號判處有期徒刑4月、6
      月（嗣經減刑為有期徒刑2月、3月）確定；8.偽造文書案
      件，經高等法院於90年12月27日以90年度上訴字第3096號
      判處有期徒刑8月（嗣經減刑為有期徒刑4月）確定；其中
      2.、3.部分經定應執行有期徒刑7月確定，5.至8.部分原
      定應執行有期徒刑2年，與1.、4.部分接續執行，於94年6
      月29日縮短刑期假釋出監，經於95年撤銷假釋，應執行殘
      刑1年2月又15日，嗣因減刑條例公布施行，高等法院於97
      年4月30日以97年度聲減字第1002號將4.至8.部分均減刑
      （減刑後之刑度詳如上開括弧內所示）並定應執行之刑有
      期徒刑1年7月，因減刑後，前已入監之刑期已逾減刑後之
      刑期，故上開刑期業已於減刑條例生效之日期即96年7月
      16日執行完畢。
    (二)詎仍不知悔改：
      1.意圖為自己不法之所有，基於竊盜之犯意，於97年11月
        18日下午5時30分，在臺北市○○區○○街14號之「ㄅ
        ㄨㄅㄨ女孩店」內，趁店東張秀明疏於注意之際，徒手
        竊取HELLO KITTY黃金後背包1個（價值新臺幣【下同】
        790元）得逞。
      2.復意圖為自己不法之所有，另基於竊盜之犯意，於97年
        11月20日下午7時20分，在同上「ㄅㄨㄅㄨ女孩店」內
        ，以同上方式，徒手竊取HELLO KITTY方型抱枕1個（價
        值590元）得逞。
    (三)嗣於97年11月20日下午7時40分許，為警在臺北市○○區
      ○○街101號前查獲，並扣得上開方型抱枕1個。
二、案經張秀明訴由臺北市政府警察局萬華分局報告臺灣臺北地
    方法院檢察署檢察官偵查後聲請簡易判決處刑及新北市政府
    警察局三重分局報告臺灣臺北地方法院檢察署檢察官偵查後
    移送併辦。
    理  由
甲、程序部分：
一、(一)按起訴書所載之被告姓名，一般固與審判中審理對象之被
      告姓名相一致，惟如以偽名起訴，既係檢察官所指為被告
      之人，縱在審判中始發現其真名，法院亦得對之加以審判
      ，並非未經起訴。簡言之，檢察官起訴之對象，為被告其
      「人」，並非其「姓名」。故甲冒用乙名應訊，檢察官訊
      問甲之後，認甲涉有犯罪嫌疑提起公訴，雖誤將被告姓名
      記載為乙，但僅係姓名記載錯誤，其起訴之對象，應為甲
      而非被冒名之乙，法院自應以甲為審判對象，並將被告姓
      名更正為甲，方為適法。其於審理中查明時，由法院逕行
      更正被告之姓名年籍；其於判決後始發現者，亦由原法院
      裁定更正姓名年籍重行送達即可。最高法院98年度臺非字
      第67號、97年度臺非字第123號、95年度臺非字第274號判
      決意旨可資參照。
    (二)經查被告沈巧雯於本案97年11月20日警詢及97年11月21日
      檢察官訊問時，均冒用其胞妹沈欣容名義應訊，經檢察官
      以97年度速偵字第289號聲請簡易判決處刑，原審於97年
      12月5日以97年度簡字第4712號判決後，被告續以其胞妹
      沈欣容名義提起上訴，於98年度簡上字第12號98年2月4日
      進行準備程序時，被告再以沈欣容名義應訊並當庭撤回上
      訴，嗣沈欣容於98年12月27日警詢時指述被告冒用其名義
      應訊，被告於同日警詢、99年8月5日、99年10月6日檢察
      官訊問時均坦承其確於前開警詢、檢察官訊問及上訴二審
      時均冒用沈欣容名義應訊，而被告98年12月27日警詢筆錄
      所按捺之指印與97年11月20日以沈欣容名義應訊之警詢筆
      錄所按捺之指印經送鑑後相符，原審遂於99年8月30日以
      97年度簡字第4712號將97年12月5日原判決裁定更正當事
      人為「沈巧雯」，並重新送達等情，有各該筆錄、聲請簡
      易判決處刑書、簡易判決、刑事裁定、內政部警政署刑事
      警察局99年3月25日刑紋字第0990039318號鑑定書等件（
      97年度速偵字第289號卷第7至9頁、第29至30頁、97年度
      簡字第4712號卷第53至58頁、98年度簡上字第12號卷第2
      至6頁、第17頁、99年度偵字第6296號卷第5至12頁、第
      110至111頁、第116頁、第150至151頁）在卷。是被告雖
      冒用沈欣容之名義應訊，惟本案檢察官偵查中及法院審理
      之對象均為被告其「人」，僅係姓名記載錯誤，復經原審
      裁定更正，則按前所述，本案審理之對象為被告，應無疑
      義。
    (三)又上開97年度簡字第4712號刑事裁定既經於99年8月30日
      重行送達，並於同日經檢察官收受，檢察官於99年9月2日
      以99年度上字第360號提起上訴等情，有前揭本院送達回
      證及蓋有本院收文戳之臺灣臺北地方法院99年9月2日北檢
      治唐99上360字第690號函文及所附上訴書1份（97年度簡
      字第4712號卷第61頁、本院卷第4至5頁）在卷，是按上說
      明，可認檢察官於上訴期間業已合法上訴，合先敘明。
二、證據能力部分：
    (一)按被告以外之人於審判外之言詞或書面陳述，除法律有規
      定者外，不得作為證據。又被告以外之人於審判外之陳述
      ，雖不符前4條之規定，而經當事人於審判程序同意作為
      證據，法院審酌該言詞陳述或書面陳述作成時之情況，認
      為適當者，亦得為證據，刑事訴訟法第159條第1項、第
      159條之5第1項定有明文。
    (二)查告訴人張秀明之警詢筆錄及贓物認領保管單1紙，均為
      被告以外之人於審判外之言詞及書面陳述，惟被告及檢察
      官於本院審理時同意作為證據，本院揆諸前開法條規定，
      並審酌前開言詞及書面陳述作成時之情況，認為適當，自
      得作為證據，合先敘明。
乙、實體部分：
一、上開犯罪事實，業據被告於本院審理中坦承不諱，核與告訴
    人警詢（97年度速偵字第289號卷第10至11頁）指述情節相
    符，並有錄影設備翻拍照片2紙（同上卷第13至14頁）、贓
    物認領保管單1紙（同上卷第12頁）在卷可稽，堪認被告任
    意性自白與事實相符，本案事證明確，被告犯行堪以認定，
    應依法論科。
二、論罪科刑之理由：
    (一)核被告所為，均係犯刑法第320條第1項之竊盜罪。
    (二)又其所犯如上所述各罪，犯意各別，行為互殊，均應予分
      論併罰。
    (三)被告前有如事實欄一、(一)所載之有期徒刑執行完畢紀錄，
      有臺灣高等法院被告前案紀錄表1份在卷可稽，其於前開
      有期徒刑執行完畢後5年以內故意再犯本案有期徒刑以上
      之罪，均為累犯，應各依刑法第47條第1項前段規定加重
      其刑。
    (四)又99年度偵字第6296號移送併辦之犯罪事實，與本案之犯
      罪事實相同，係同一案件，本院自得併予審理，附此敘明
      。
    (五)原審以被告罪證明確，對被告論罪科刑，固非無見。然查
      ，被告前有如事實欄一、(一)所載之有期徒刑執行完畢紀錄
      ，構成累犯已如前述，原審未論以累犯加重，並給予緩刑
      ，自有未合，是公訴人據此為由提起上訴，為有理由，自
      應由本院撤銷改判。
    (六)爰審酌被告有構成累犯之前案紀錄已如前述，其前科累累
      ，仍不知悔改，竟貪圖小利，至告訴人開設之商店內2度
      竊取商品得手，且遭員警查獲時，因另案遭通緝，為脫免
      逮捕，冒用其胞妹沈欣容之年籍資料應訊，惟犯後坦白承
      認，其中HELLO KITTY方型抱枕1個業經扣案並發還告訴人
      ，另被告（冒用沈欣容之名義）賠償告訴人11,000元而達
      成和解，亦有和解書1份在卷（98年度簡上字第12號卷第
      6頁）等犯罪之動機、目的、手段及造成之損害等一切情
      狀，量處如主文第2項所示之刑，並定應執行之刑。
三、據上論斷，依刑事訴訟法第455條之1第1項、第3項、第369
    條第1項前段、第364條、第299條第1項前段，刑法第320條
    第1項、第51條第6款、第47條第1項、第41條第1項前段，刑
    法施行法第1條之1，判決如主文。
本案經檢察官高維駿到庭執行職務
中    華    民    國  100    年    1    月    7    日
                  刑事第十三庭  審判長法  官  許泰誠
                                      法  官  林瑋桓
                                      法  官  李貞瑩
以上正本證明與原本無異。
不得上訴。
                                      書記官  陳鳳瀴
中    華    民    國   100    年    1     月    7     日
附錄本案論罪科刑法條
中華民國刑法第320條（普通竊盜罪、竊佔罪）
意圖為自己或第三人不法之所有，而竊取他人之動產者，為竊盜
罪，處5  年以下有期徒刑、拘役或 5 百元以下罰金。
意圖為自己或第三人不法之利益，而竊佔他人之不動產者，依前
項之規定處斷。
前二項之未遂犯罰之。